臺灣嘉義地方法院刑事判決　　　　　　100年度交易字第178號
公　訴　人　臺灣嘉義地方法院檢察署檢察官
被　　　告　張育誠
上列被告因業務過失傷害致人重傷案件，經檢察官提起公訴（10
0 年度偵字第5011號），被告於本院行準備程序時就被訴事實為
有罪之陳述，經本院改行簡式審判程序審理，判決如下：
    主  文
張育誠犯業務過失傷害致人重傷罪，處有期徒刑陸月，如易科罰
金，以新臺幣壹仟元折算壹日。
    犯 罪 事 實
一、張育誠受僱於兆崗有限公司擔任自小貨車司機運送貨物，為
    從事駕駛業務之人，於民國100年1月11日上午7時15分許，
    駕駛車牌號碼7Ｗ-4753號自小貨車，沿嘉義縣太保市麻寮里
    嘉159線公路由東往西方向行駛，途經該公路10.6公里與另
    一南北向之鄉○道路之交岔路口時，原應注意遵守燈光號誌
    ，遇圓形紅燈號誌，不得進入路口，而依當時天候晴，日間
    自然光線，柏油路面乾燥無缺陷、無障礙物，視距良好，又
    無不能注意之情事，其竟未停等紅燈貿然通過該交岔路口，
    適葉茂添騎乘車牌號碼Ｌ7Ｌ-536號重機車，沿前揭鄉○道
    路由北往南駛至上開交岔路口，張育誠駕駛車輛之前車頭遂
    因此撞擊葉茂添駕駛之重機車，致葉茂添人、車倒地而受有
    外傷性顱內出血、顏面神經與嗅覺神經受損、癲癇、智力受
    損等重大難治之傷害。張育誠於肇事後，於員警據報前往現
    場處理，尚不知何人肇事時，在場並承認為肇事者而接受裁
    判。
二、案經葉茂添訴請嘉義縣警察局水上分局報告臺灣嘉義地方法
    院檢察署檢察官偵查起訴。
    理  由
一、本件係經被告張育誠於準備程序當庭表示認罪，而經本院裁
    定以簡式審判程序加以審理，則依據刑事訴訟法第273條之2
    、同法第159條第2項之規定，不適用傳聞法則有關限制證據
    能力之相關規定，合先敘明。
二、上揭犯罪事實業據被告於審理時坦承不諱，核與告訴人葉茂
    添於警詢之證述相符，復有道路交通事故現場圖、道路交通
    事故調查報告表(一)、(二)各1份及道路交通事故照片8張見
    卷可佐（見警卷第5至7頁）。又告訴人葉茂添於事故後受有
    外傷性顱內出血、顏面神經與嗅覺神經受損、癲癇、智力受
    損等重大難治之傷害等情，此亦有長庚醫療財團法人嘉義長
    庚紀念醫院診斷證明書3 張存卷足參（見警卷第13至15頁）
    。足認被告自白與事實相符。
三、按汽車行駛至交岔路口，其行進應遵守燈光號誌，遇圓形紅
    燈號誌，不得進入路口，道路交通安全規則第102條第1項第
    1款、道路交通標誌標線號誌設置規則第206條第5 款定有明
    文。查被告係合法考領有駕駛執照之人，除為被告所自承外
    （見警卷卷第4 頁），另有公路監理車籍查詢證號查詢汽車
    駕駛人影本1份在卷可佐（見本院卷第25之1頁），是其對於
    應遵守上開規定自應知之甚稔，且依卷附道路交通事故調查
    報告表所載，本件肇事當時天候晴，日間自然光線，柏油路
    面乾燥無缺陷、無障礙物，視距良好等情狀，並無不能注意
    情事，詎被告仍疏未注意上開規定，因而肇事，足徵其駕車
    行為確有過失無疑。再告訴人葉茂添於事故後受有前揭重大
    難治之傷害，業如前述，故被告過失行為與告訴人之傷害結
    果間，顯具有相當因果關係。綜上所述，本案事證已臻明確
    ，被告犯行，洵堪認定，應依法論科。
四、核被告所為，係犯刑法第284條第2項後段之業務過失傷害致
    人重傷罪。另被告肇事後，於員警據報前往現場處理，尚不
    知何人肇事時，在場並承認為肇事者等情，有嘉義縣警察局
    道路交通事故肇事人自首情形紀錄表1 份在卷可參（見警卷
    第9 頁），參以被告事後並未逃避本案偵查及審理程序，足
    認被告確符合自首之規定，爰依刑法第62條前段規定減輕其
    刑。爰審酌被告高工畢業之智識程度，前無任何犯罪科刑之
    前案紀錄之素行，有臺灣高等法院被告前案紀錄表1 份在卷
    可佐，其因上開過失致造成本件事故，及告訴人所受之傷勢
    、損害程度，被告犯後坦承犯行，並於本院審理時供稱願將
    每月工作所得三分之一賠償告訴人之態度，然因告訴人請求
    被告賠償210至220萬元之數額，經本院於審理時協調被告、
    兆崗公司負責人胡國棟及本件意外事故承保之保險公司人員
    後，仍無法達成和解，兼衡被告有語言障礙、與人溝通有所
    困難，業據該兆崗公司負責人胡國棟於本院陳稱明確，及本
    院審理過程中亦確發現被告有上開情形等一切情狀量處如主
    文所示之刑，並諭知易科罰金之折算標準。
據上論斷，應依刑事訴訟法第273條第1項、第299條第1項前段，
刑法第284條第2項後段、第62條前段、第41條第1項前段，刑法
施行法第1條之1第1項、第2項前段，判決如主文。
本案經檢察官邱美英到庭執行職務
中    華    民    國    100    年    8    月    31    日
                  刑事第五庭    法  官  啟夫
以上正本證明與原本無異。
如不服本判決應於收受判決後10日內向本院提出上訴書狀，並應
敘述具體理由；其未敘述上訴理由者，應於上訴期間屆滿後20日
內向本院補提理由書（均須按他造當事人之人數附繕本）「切勿
逕送上級法院」。告訴人或被害人如對於本判決不服者，應具備
理由請求檢察官上訴，其上訴期間之計算係以檢察官收受判決正
本之日期為準。
中    華    民    國   100    年    8     月    31    日
                                書記官  侯麗茹
附錄本判決論罪法條全文：
中華民國刑法第284條
（過失傷害罪）
因過失傷害人者，處 6 月以下有期徒刑、拘役或 5 百元以下罰
金，致重傷者，處 1 年以下有期徒刑、拘役或 5 百元以下罰金
。
從事業務之人，因業務上之過失傷害人者，處 1 年以下有期徒
刑、拘役或 1 千元以下罰金，致重傷者，處 3 年以下有期徒刑
、拘役或 2 千元以下罰金。